【裁判字號】    99,交上易,18
【裁判日期】    990209
【裁判案由】    公共危險
【裁判全文】
臺灣高等法院刑事判決                99年度交上易字第18號
上  訴  人
即  被  告  甲○○
上列上訴人因公共危險案件，不服臺灣板橋地方法院98年度交易
字第138號，中華民國98年11月6日第一審判決（起訴案號：臺灣
板橋地方法院檢察署98年度調偵字第79號），提起上訴，本院判
決如下：
    主  文
上訴駁回。
甲○○緩刑貳年。
    事  實
一、甲○○於民國97年3月5日下午，在臺北縣新莊市某處，飲用
    數量不詳之酒類後，已達不能安全駕駛動力交通工具之程度
    ，猶於同日下午9時30分許，自臺北縣林口鄉○○路、竹林
    路口，騎乘車牌號碼379-BQU號重型機車，沿中山路由下福
    往泰山方向行駛，同日晚間10時26分許，行經臺北縣林口鄉
    ○○○路、中山路口，原應注意車前狀況，隨時採取必要之
    安全措施，而當時天候晴、夜間有照明、柏油路面乾燥無缺
    陷及障礙物、視距良好，並無不能注意之情事，竟疏未注意
    ，且因體內酒精影響其駕駛能力，仍貿然前行；適有邱連樹
    駕駛車牌號碼3U-4270號自用小客車搭載乙○○沿中山路自
    對向駛至，亦疏未注意車前狀況，隨時採取必要之安全措施
    ，及遵守燈光號誌之指揮，於燈號顯示直行箭頭綠燈及右轉
    箭頭綠燈時，逕自左轉，致甲○○騎乘之機車車頭撞上邱連
    樹駕駛之小客車右側車門。兩車碰撞後，甲○○人車倒地，
    受有右骨盆骨折、右第四及第五指肌腱斷裂等傷害，經送醫
    治療，抽血測得其酒精濃度血液檢測值為160.7mg/dL（換算
    酒精濃度呼氣檢測值為0.8035mg/L），始查悉其酒醉駕車之
    犯行。
二、案經臺北縣政府警察局新莊分局報告臺灣板橋地方法院檢察
    署檢察官偵查起訴。
    理  由
一、訊據上訴人即被告甲○○對其酒醉騎車之犯行，坦承不諱，
    惟辯稱：我是義消人員，當天因為消防隊聚餐我才喝酒，因
    臨時接獲通知要去救災，而趕往火災現場之消防車輛座位不
    足，我因事態緊急恐遲延救災，才自行騎乘機車趕赴火災現
    場，回程時因頭腦有些昏昏沈沈，又對方違規左轉，我煞車
    不及就撞上去，請給予我自新機會及緩刑之宣告云云。經查
    ：被告甲○○對其於97年3月5日下午，在臺北縣新莊市某處
    ，飲用數量不詳之酒類後，已達不能安全駕駛動力交通工具
    之程度，猶於同日下午9時30分許，自臺北縣林口鄉○○路
    、竹林路口，騎乘車牌號碼379-BQU號重型機車，沿中山路
    由下福往泰山方向行駛，同日晚間10時26分許，行經臺北縣
    林口鄉○○○路、中山路口，與邱連樹駕駛車牌號碼3U-427
    0號自用小客車發生碰撞，經送醫治療，抽血測得其酒精濃
    度血液檢測值為160.7mg/dL（換算酒精濃度呼氣檢測值為0.
    8035mg/L）之犯罪事實，業於原審及本院審理時均自白不諱
    （見原審卷第25頁反面、第60頁反面、第84頁、本院卷第21
    頁反面），並有道路交通事故調查報告表、道路交通事故調
    查報告表(一)、(二)、新莊分局道路交通事故當事人酒精測定紀
    錄表、刑法第185條之3案件測試觀察紀錄表、現場照片各1
    份在卷可稽（見97年度偵字第21687號卷第13至15頁、第17
    頁、第19頁、第28至37頁），足認其自白核與事實相符。至
    被告甲○○雖辯稱其是義消人員，臨時接獲通知要去救災，
    而趕往火災現場之消防車輛座位不足，其因事態緊急恐遲延
    救災，才自行騎乘機車趕赴火災現場，回程時因頭腦有些昏
    昏沈沈，又對方違規左轉，其煞車不及就撞上去云云（見本
    院卷第21頁反面），並提出臺北縣政府消防局人員出入及領
    用無線電登記簿影本1份（見本院卷第23至24頁）證明其確
    實係因前往救災而於回程途中發生本件事故，審酌其所言雖
    為屬實，然按汽車駕駛人有飲用酒類或其他類似物後其吐氣
    所含酒精濃度超過每公升0.25毫克以上，不得駕車，道路交
    通安全規則第114條第2款定有明文。而被告為考領有適當駕
    駛執照之人，當明知駕駛車輛應遵守上開道路交通安全規則
    之規定，則被告自不得以上開之辯解做為其於服用酒類，不
    能安全駕駛動力交通工具之合法事由。被告上開酒醉駕車之
    犯行，事證明確，犯行堪以認定，應予依法論科。
二、核被告所為，係犯刑法第185條之3之不能安全駕駛動力交通
    工具罪。原審以被告上述犯行，事證明確，援引刑法第185
    條之3，刑法施行法第1條之1之規定，並審酌被告明知酒精
    成分對人之意識能力具有不良影響，酒後駕車對一般往來之
    公眾及駕駛人自身皆具有高度危險性，竟不顧自己安危與公
    眾安全，於服用酒類後騎車上路，肇事致人於傷，所生危害
    非輕，暨其犯罪之動機、目的、素行、犯後坦承犯行之態度
    等一切情狀，量處有期徒刑3月，並諭知如易科罰金，以新
    臺幣1000元折算1日之折算標準。經核原判決認事用法並無
    不合，量刑亦屬妥適。被告上訴請求法院從輕量刑給予自新
    機會，並無理由，應予駁回。末查被告前未曾因故意犯罪受
    有期徒刑以上刑之宣告，此有本院被告前案紀錄表一件在卷
    可稽，其因恐遲延救災而一時失慮致罹刑章，經此論罪科刑
    之教訓，應知所警惕，信無再犯之虞，故本院認所宣告之刑
    以暫不執行為適當，爰併宣告緩刑二年，以勵自新。
據上論斷，應依刑事訴訟法第368條，刑法第74條第1項第1款，
判決如主文。
本案經檢察官張啟彬到庭執行職務。
中    華    民    國    99    年    2     月    9     日
                    刑事第八庭  審判長法  官   張傳栗
                                      法  官   陳春秋
                                      法  官   蔡光治
以上正本證明與原本無異。
不得上訴。
                                      書記官   阮桂芳
中    華    民    國    99    年    2     月    10    日
附錄：本案論罪科刑法條全文
中華民國刑法第185條之3
服用毒品、麻醉藥品、酒類或其他相類之物，不能安全駕駛動力
交通工具而駕駛者，處1年以下有期徒刑、拘役或科或併科15萬
元以下罰金。


司法院資訊處製作；財團法人民間司法改革基金會備份。
